# 政府补助的会计处理

提问人：学无止境 cui 时间：2017-03-02 01:02:12
现有一家公司，因为要开展研发项目，研发的成果没有形成资产，研发过程中支付的费用全部进入管理费用—研发费。政府为鼓励研发，给予了好几笔补助，请问这是否可以判断为收到与收益相关的政府补助，用于补偿以后期间的费用？如此以来收到的政府计入递延收益在以后费用发生期间分期摊销计入营业外收入，但是怎么摊呢？以后期间发生的费用具有不可预见性，且费用这不是均匀发生，摊销期限也无法预测。 现企业的做法是收到时计入递延收益，待研发项目通过政府验收后，一次性转入当期营业外收入，这样处理是否可行？

回答人：chenyiwei
与收益相关的政府补助，如果需要验收，但在收到款项时对能否通过验收不确定的，则建议挂其他流动负债，到通过验收时结转营业外收入。如果在收到款项时对最终通过验收有足够信心的，则将补助款中对应于前期已费用化支出的部分可以立即确认为营业外收入，剩余部分递延，在后续研发支出发生时逐步结转为营业外收入，而无需到验收通过后才转入营业外收入。

提问人：ivancheng 时间：2017-04-09 00:00:21
请问如果基本确定验收要在 1 年以后才能实施，且具有不确定性，是否应在递延收益核算？还是说递延收益应该是核算很可能通过验收的补助？

回答人：chenyiwei
能进入递延收益核算的，已经是确定将会满足政府补助所附条件，也就是不会再退回或者基本确定能收到的补助了。如果已收到款但是否需要退还存在较大不确定性的，应列其他应付款或其他流动负债。